【裁判字號】    95,訴,2529
【裁判日期】    951226
【裁判案由】    毒品危害防制條例
【裁判全文】
臺灣桃園地方法院刑事判決          95年度訴字第2529號
公  訴  人  臺灣桃園地方法院檢察署檢察官
被      告  甲○○
上列被告因違反毒品危害防制條例案件，經檢察官提起公訴（95
年度毒偵字第2508號），經本院訊問被告後，被告自白犯罪，檢
察官聲請協商判決，經本院合議庭裁定由受命法官改依簡式審判
程序後為協商判決，本院判決如下：
    主  文
甲○○施用第一級毒品，處有期徒刑陸月，如易科罰金，以銀元
佰元即新臺幣玖佰元折算壹日。扣案之注射針筒壹支、分裝袋
壹只，均沒收之。
    事實及理由
一、犯罪事實：甲○○於民國94年間因施用毒品案件，經本院於
    94年4 月16日以94年度毒聲字第558 號裁定送觀察、勒戒後
    ，認有繼續施用毒品傾向，再經本院以94年度毒聲字第791
    號裁定送勒戒處所施以強制戒治，於95年5 月29日戒治期滿
    釋放，並經臺灣桃園地方法院檢察署檢察官於95年2 月16日
    以95年度戒毒偵字第37號為不起訴處分確定。詎仍不知悔改
    ，未戒除毒癮，於前述強制戒治執行完畢釋放後5 年內，復
    基於施用第一級毒品海洛因之犯意，於95年4 月28日晚間6
    時許，以海洛因加水稀釋後再以針筒注射之方式，在桃園縣
    大溪鎮○○路○ 段「三元公園」內，施用第一級毒品海洛因
    1 次。嗣於95年4 月28日晚間8 時50分許，為警在桃園縣大
    溪鎮○○路○ 段「三元公園」內查獲，並扣得注射針筒3 支
    、分裝袋1 只。案經桃園縣政府警察局大溪分局報告臺灣桃
    園地方法院檢察署檢察官偵查後起訴。
二、本件被告甲○○所犯為死刑、無期徒刑、最輕本刑3 年以上
    有期徒刑以外之罪或高等法院管轄第一審案件以外之罪，經
    被告於準備程序就被訴事實為有罪之陳述，經告知簡式審判
    程序之旨，並聽取被告及檢察官之意見後，經本院合議庭依
    刑事訴訟法第273 條之1 規定，裁定改依簡式審判程序，並
    由受命法官獨任審理，核先敘明。
三、證據：
  (一)被告甲○○於本院調查時之自白。
  (二)臺灣檢驗科技股份有限公司濫用藥物陽性尿液檢驗報告1
      紙、桃園縣政府警察局大溪分局採尿人姓名對照表1 紙、
      扣押物品清單1 紙、採證照片6 張。
  (三)扣案之注射針筒3 支、分裝袋1 只。
四、本件被告已認罪，經檢察官與被告於準備程序達成協商之合
    意，其合意內容為：被告施用第一級毒品海洛因，願受科處
    有期徒刑6 月，得易科罰金。經查，上開協商合意並無刑事
    訴訟法第455 條之1 第1 項所列情形之一，檢察官聲請改依
    協商程序而為判決，本院爰不經言詞辯論，於協商合意範圍
    內為協商判決。
五、附記事項：按修正後刑法第2 條第1 項之規定：「行為後法
    律有變更者，適用行為時之法律。但行為後之法律有利於行
    為人者，適用最有利於行為人之法律」，係規範行為後法律
    變更所生新舊法比較適用之準據法，於新法施行後，應適用
    新法第2 條第1 項之規定，為「從舊從輕」之比較；比較時
    應就罪刑有關之共犯、未遂犯、想像競合犯、牽連犯、連續
    犯、結合犯，以及累犯加重、自首減輕暨其他法定加減原因
    （如身分加減）與加減例等一切情形，綜其全部罪刑之結果
    而為比較（最高法院95年第8 次刑庭會議決議參照）。查被
    告行為後，刑法第41條易科罰金之規定業於94年1 月7 日修
    正刪除，同年2 月2 日經總統公布，並於95 年7 月1 日施
    行，修正前刑法第41條第1 項前段規定：「犯最重本刑為5
    年以下有期徒刑以下之刑之罪，而受6 個月以下有期徒刑或
    拘役之宣告，因身體、教育、職業、家庭之關係或其他正當
    事由，執行顯有困難者，得以1 元以上3 元以下折算1 日，
    易科罰金。」又被告行為時之易科罰金折算標準，修正前罰
    金罰鍰提高標準條例第2 條前段（現已刪除）規定，就其原
    定數額提高為100 倍折算1 日，被告行為時之易科罰金折算
    標準，應以銀元100 元以上300 元以下折算1 日，經折算為
    新臺幣後，應以新臺幣300 元以上900 元以下折算為1 日。
    惟修正後之刑法第41條第1 項前段則規定：「犯最重本刑為
    5 年以下有期徒刑以下之刑之罪，而受6 個月以下有期徒刑
    或拘役之宣告者，得以新臺幣1,000 元、2,000 元或3,000
    元折算 1日，易科罰金。」經比較前述新、舊法結果，修正
    後規定並未較有利於行為人，則應依修正後刑法第2 條第1
    項前段規定，適用行為時（即修正前）之法律。次按從刑附
    屬主刑，除法律有特別規定外，依主刑所適用之法律（最高
    法院95年第8 次刑庭會議決議參照），查沒收為從刑之一種
    ，本件依修正後刑法第2 條第1 項之規定就主刑比較結果，
    應適用行為時（即修正前）之法律，已如前述，依從刑附屬
    於主刑之原則，自不得就新舊法予以割裂適用，應一律適用
    行為時修正前之法律。
六、扣案之注射針筒3 支及分裝袋1 只，其中注射針筒1 支及分
    裝袋1 只，為被告所有且分別供被告犯本件施用第一級毒品
    海洛因所用及預備供犯罪所用之物，業據被告供承在卷，應
    依修正前刑法第38條第1 項第2 款規定均宣告沒收之。至另
    2 支注射針筒，業據被告供稱係同遭查獲之友人簡建明所有
    ，既非被告所有，爰不依修正前刑法第38條第1 項第2 款之
    規定宣告沒收。
七、應適用之法條：刑事訴訟法第273 條之1 、第455 條之4 第
    2 項、第455 條之8 ，毒品危害防制條例第10條第1 項，修
    正後刑法第2 條第1 項前段，刑法第11條前段，修正前刑法
    第41條第1 項前段、第38條第1 項第2 款，修正前罰金罰鍰
    提高標準條例第2 條。
八、本判決除有刑事訴訟法第455 條之4 第1 項第1 款、第2 款
    、第4 款、第6 款、第7 款所定情形之一，或違反同條第2
    項規定者外，不得上訴。如有前述得上訴之情形，得自收受
    判決送達之日起10日內，向本院提出上訴書狀，上訴於第2
    審法院。
本案經檢察官柯怡如到庭執行職務。
中    華    民    國    95    年    12     月    26   日
                      臺灣桃園地方法院刑事第五庭
                          法  官  陳月雯
以上正本證明與原本無異。
                          書記官  吳瓊英
中    華    民    國    96    年    1     月    2     日
附錄本案論罪科刑法條之全文：
毒品危害防制條例第10條
施用第一級毒品者，處 6 月以上 5 年以下有期徒刑。
施用第二級毒品者，處 3 年以下有期徒刑。


司法院資訊處製作；財團法人民間司法改革基金會備份。
